臺灣士林地方法院刑事裁定
111年度聲字第465號
聲  請  人  臺灣士林地方檢察署檢察官
受  刑  人  周煌家



上列聲請人因受刑人數罪併罰有二裁判以上案件，聲請定其應執
行之刑（111 年度執聲字第343 號），本院裁定如下：
    主  文
周煌家所犯如附表所示之罪，所處如附表所示之刑，應執行有期
徒刑參年。
    理  由
一、聲請意旨略以：受刑人周煌家因犯洗錢防制法案件，先後經
    判決確定如附表，應依刑法第53條及第51條第5 款，定其應
    執行之刑，爰依刑事訴訟法第477 條第1 項聲請裁定。
二、按裁判確定前犯數罪者，併合處罰之。但有下列情形之一者
    ，不在此限：一、得易科罰金之罪與不得易科罰金之罪。二
    、得易科罰金之罪與不得易服社會勞動之罪。三、得易服社
    會勞動之罪與不得易科罰金之罪。四、得易服社會勞動之罪
    與不得易服社會勞動之罪。前項但書情形，受刑人請求檢察
    官聲請定應執行刑者，依第51條規定定之；數罪併罰，有二
    裁判以上者，依刑法第51條之規定，定其應執行之刑；宣告
    多數有期徒刑者，於各刑中之最長期以上，各刑合併之刑期
    以下，定其刑期，但不得逾30年，刑法第50條、第53條、第
    51條第5 款分別定有明文。次按刑事訴訟法第370 條第2  
    項、第3 項，已針對第二審上訴案件之定應執行之刑，明定
    有不利益變更禁止原則之適用；分屬不同案件之數罪併罰，
    倘一裁判宣告數罪之刑，曾經定其執行刑，再與其他裁判宣
    告之刑定其執行刑時，在法理上亦應同受此原則之拘束（最
    高法院103 年度第14次刑事庭會議決議可資參照）；末按數
    罪併罰，應依分別宣告其罪之刑為基礎，定其應執行刑，此
    觀刑法第51條規定自明，故一裁判宣告數罪之刑，雖曾經定
    其執行刑，但如再與其他裁判宣告之刑定其執行刑時，前定
    之執行刑當然失效，仍應以其各罪宣告之刑為基礎，定其執
    行刑，上開更定之應執行刑，不應比前定之應執行刑加計其
    他裁判所處刑期後為重，否則即與法律秩序理念及法律目的
    之內部界限有違，難認適法（最高法院93年度台非字第192 
    號判決意旨亦可參照）。
三、經查，受刑人周煌家因犯偽造文書、詐欺、違反洗錢防制法
    等案件，經臺灣臺北地方法院、臺灣高等法院及本院分別判
    處如附表所示之刑確定，此有臺灣臺北地方法院106 年度金
    重訴字第19號、第23號判決、臺灣高等法院110 年度上訴字
    第407 號判決、本院110 年度審金簡字第106 號判決及臺灣
    高等法院被告前案紀錄表各1 份附卷可參。而其所犯如附表
    編號1 至3 所載不得易科罰金、易服社會勞動之罪與附表編
    號4、5 所載不得易科罰金然得易服社會勞動之罪，固屬刑
    法第50條第1 項但書不併合處罰之情形，然受刑人已請求聲
    請人聲請定應執行刑，此有「臺灣士林地方檢察署依102年1
    月23日修正之刑法第50條調查受刑人是否聲請定應執行刑調
    查表」1 份附卷可參（見本院卷第7 頁），參照同條第2 項
    之規定，除聲請書所附受刑人周煌家定應執行刑案件一覽表
    編號1 至2之「偵查（自訴）機關年度案號」欄應補充更正
    如附表編號1 至3 所示、上開一覽表之編號1 之「最後事實
    審案號」、「確定判決案號」欄均應更正如附表編號1、2 
    所示、上開一覽表之編號3、4 之「備註」欄應更正如附表
    編號4 、5 所示外，本院審核認聲請為正當，自應准許。另
    受刑人所犯如附表編號1 至3 所示之罪，雖經臺灣高等法院
    以111 年度聲字第217號 裁定應執行有期徒刑2 年8月確定
    ；如附表編號4 、5 所示之罪，經本院以110年度審金簡字
    第106 號判決應執行有期徒刑6 月確定，依前說明，前定之
    執行刑當然失效，本院自應受前開2 裁判所為定應執行刑內
    部界限之拘束，而在其3 年2 月總和範圍內定應執行刑。爰
    審酌受刑人所犯各罪分別為偽造文書、詐欺及違反洗錢防制
    法，犯罪型態、侵害法益均屬有別，就其犯罪、動機、情節
    、行為次數、犯罪時間之間隔、犯罪行為之不法與罪責程度
    、附表各罪彼此間之關連性及所反應受刑人之人格特性與傾
    向、對受刑人施以矯正之必要性及受刑人之意見，暨附表所
    示各罪宣告刑總和上限等內、外部性界限，爰依刑法第51條
    第5 款規定，就附表所示各罪所處之刑，裁定如主文所示之
    應執行刑。
四、依刑事訴訟法第477 條第1 項，刑法第50條第2 項、第53條
    、第51條第5 款，裁定如主文。
中　　華　　民　　國　　111 　年　　5 　　月　　13　　日
　　　　　　　　　刑事第七庭法  官  陳孟皇
以上正本證明與原本無異。　　　　　　　　　
如不服本裁定應於送達後5日內向本院提出抗告狀。
因疫情而遲誤不變期間，得向法院聲請回復原狀。
                            書記官  張嫚凌
中　　華　　民　　國　　111 　年　　5 　　月　　17　　日
附表：
編    號  1 2 3 罪    名  偽造文書 偽造文書 詐欺 宣 告 刑  有期徒刑1 年 有期徒刑1 年 有期徒刑1 年10月 犯罪日期  102 年10月29日、102 年11月1 日 101 年12月11日、101 年12月17日 109 年5 月7 日 偵查（自訴）機關年度案號  臺灣臺北地方檢察署106 年度偵字第12915號、107 年度偵緝字第1664號、第1835號、第1836號、第1860號、108年度偵緝字第378號 臺灣臺北地方檢察署106 年度偵字第12915號、107 年度偵緝字第1664號、第1835號、第1836號、第1860號、108年度偵緝字第378號 臺灣士林地方檢察署109 年度偵字第9001號、第9002號、第9579號、第10072號、第10074號、第11898號 最後事實審 法 院 臺灣臺北地方法院 臺灣臺北地方法院 臺灣高等法院  案 號 106 年度金重訴字第19號、108年度金重訴字第23號 106 年度金重訴字第19號、108年度金重訴字第23號 110 年度上訴字第407 號  判 決日 期 110 年5 月14日 110 年5 月14日 110 年8 月24日 確定判決 法 院 臺灣臺北地方法院 臺灣臺北地方法院 臺灣高等法院  案 號 106 年度金重訴字第19號、108年度金重訴字第23號 106 年度金重訴字第19號、108年度金重訴字第23號 110 年度上訴字第407 號  判 決確 定日 期 110 年6 月22日 110 年6 月22日 110 年11月26日 是 否 得易科罰金         否       否       否 備    註  臺灣士林地方檢察署111 年度執更字第177 號（編號1 至3 業經臺灣高等法院以111 年度聲字第217 號裁定應執行有期徒刑2 年8 月）   
編    號  4 5  罪    名  洗錢防制法 洗錢防制法  宣 告 刑  有期徒刑3 月（併科罰金部分非本件聲請範圍） 有期徒刑4 月（併科罰金部分非本件聲請範圍）  犯罪日期  109 年8 月28日 109 年11月19日至109 年11月21日  偵查（自訴）機關年度案號  臺灣士林地方檢察署109 年度偵字第17682號、第20957號、110年度偵字第3071號、第4983號、第10437號、第10644號、第10949號、第11729號、第11924號、第13099號、第14140號 臺灣士林地方檢察署109 年度偵字第17682號、第20957號、110年度偵字第3071號、第4983號、第10437號、第10644號、第10949號、第11729號、第11924號、第13099號、第14140號  最後事實審 法 院 臺灣士林地方法院 臺灣士林地方法院   案 號 110 年度審金簡字第106 號 110 年度審金簡字第106 號   判 決日 期 110 年11月26日 110 年11月26日  確定判決 法 院 臺灣士林地方法院 臺灣士林地方法院   案 號 110 年度審金簡字第106 號 110 年度審金簡字第106 號   判 決確 定日 期 110 年12月28日 110 年12月28日  是 否 得易科罰金         否       否  備    註  臺灣士林地方檢察署111 年度執字第692 號（編號4 、5 業經臺灣士林地方法院以110 年度審金簡字第106 號判決就有期徒刑部分判處應執行有期徒刑6 月）